臺灣宜蘭地方法院民事裁定
110年度亡字第14號
聲  請  人  財政部國有財產署北區分署

法定代理人  郭曉蓉  
非訟代理人  曾健銘  
非訟代理人兼送達代收人
            蘇縈瀅  
被  宣告人  林壽惠    生前最後住所：宜蘭縣○○鄉○○路

上列聲請人請求宣告林壽惠死亡事件，本院裁定如下：
    主    文
本院於民國一百一十一年七月四日所為一一０年度亡字第十四號
宣告林壽惠（女，民國○○○年○月○日出生，最後設籍：宜蘭縣○○
鄉○○路○○○號）於民國五十五年十二月二十七日二十四時死亡之
民事裁定，應予撤銷。
　　理    由
一、前因關係人即宜蘭縣○○鄉○○○段0000地號土地所有權人祭祀
    公業聖母祠之管理人林朝來，擬就上開土地提起塗銷地上權
    訴訟，地上權人林茂桂於民國49年10月19日死亡，失蹤人林
    壽惠為其繼承人，因林壽惠行方不明，僅查有設籍資料，查
    無載有死亡登記之戶籍資料，致關係人難以進行訴訟主張權
    利，經法院選任聲請人為失蹤人林壽惠之財產管理人，並提
    起宣告失蹤人林壽惠死亡之宣告，經本院於111年7月4日以1
    10年度亡字第14號裁定宣告失蹤人於55年12月27日24時死亡
    ，惟林壽惠實際上已於51年4月9日登記死亡，上揭裁定書認
    定之事實與戶籍資料不符，應依家事事件法第160條規定，
    撤銷上揭死亡宣告等情。
二、按宣告死亡裁定確定後，發現受宣告死亡之人尚生存或確定
    死亡之時不當者，得聲請撤銷或變更宣告死亡之裁定，家事
    事件法第160條定有明文。復按法院認其所為裁定不當，而
    有下列情形之一者，除法律別有規定外，得撤銷或變更之：
    ㈠不得抗告之裁定。㈡得抗告之裁定，經提起抗告而未將抗告
    事件送交抗告法院。㈢就關係人不得處分事項所為之裁定。
    但經抗告法院為裁定者，由其撤銷或變更之。裁定確定後而
    情事變更者，法院得撤銷或變更之。家事事件法第83條第1
    項及第3項復已明定。
三、經查，本件林壽惠前經本院於111年7月4日以110年度亡字第
    14號裁定宣告其於55年12月27日24時死亡，並於同年7月25
    日確定在案，業經本院調閱上揭卷宗核閱明確。惟林壽惠已
    於51年4月9日因意外死亡，已作死亡登記，有本院之電話記
    錄及宜蘭縣○○鄉○○○○○000○0○00○○鄉○○○00000000000號函暨
    所附戶籍資枓在卷為憑，顯見林壽惠並非失蹤，本院110年
    度亡字第14號事件裁定時未能獲悉林壽惠已死亡之事實，裁
    定後亦未經抗告而確定，則上揭死亡宣告裁定所確定死亡之
    時即有不當，應予撤銷。
四、爰依家事事件法第83條、第160條，裁定如主文。
中　　華　　民　　國　　111 　年　　9 　　月　　28　　日
                  家事法庭  法  官  陳世博
以上正本係照原本作成。
如對本裁定抗告須於裁定送達後10日內向本院提出抗告狀。
中　　華　　民　　國　　111 　年　　9 　　月　　29　　日
                            書記官  曾至萱